---
title: "R Notebook"
output: html_notebook
---
# Pr??paration des donn??es

```{r}
list.of.packages <- c("ggplot2", "Rcpp","IRdisplay","dplyr","leaflet",
                      "leaflet.extras","gridExtra")
new.packages <- list.of.packages[!(list.of.packages %in% installed.packages()[,"Package"])]
if(length(new.packages)) install.packages(new.packages)

# Chargement du dataset
df_taxi = read.csv("http://perso.esiee.fr/~coviller/NY_taxi.csv")

#df_taxi = read.csv("NY_taxi.csv")

# Chargement des packages n??cessaires
library(IRdisplay)
library(dplyr)
library(leaflet)
library(leaflet.extras)
library(ggplot2)
require(gridExtra)

```

```{r}
head(df_taxi)

# On extrait le mois de la course (on consid??re le mois du d??part)
df_taxi$month <- as.numeric(format(strptime(df_taxi$pickup_datetime,format = '%Y-%m-%d'), "%m"))
noms_mois = c("01"="Janvier","02"="F??vrier","03"="Mars","04"="Avril","05"="Mai","06"="Juin","07"="Juillet")
df_taxi$month <- noms_mois[df_taxi$month]
df_taxi$month <- ordered(df_taxi$month, levels = c("Janvier","F??vrier","Mars","Avril","Mai","Juin","Juillet"))

# L'heure de la course
df_taxi$hour <- as.numeric(format(strptime(df_taxi$pickup_datetime,format = '%Y-%m-%d %H:%M:%S'), "%H"))

# Le jour de la semaine correspondant
df_taxi$weekday <- weekdays(as.Date(df_taxi$pickup_datetime))
df_taxi$weekday <- ordered(df_taxi$weekday, levels = c("Lundi","Mardi","Mercredi","Jeudi","Vendredi","Samedi","Dimanche"))

## Suppression des colonnes inutiles
#df_taxi$pickup_datetime<- NULL
#df_taxi$dropoff_datetime<- NULL
#df_taxi$store_and_fwd_flag<- NULL


## Cr??ation de l'objet tibble (facilite la manipulation des donn??es)
tbl_taxi = as_tibble(df_taxi)

glimpse(tbl_taxi)
```
# Traitement des donn??es
## I - Evolution des temps de trajet

Dans les grandes villes comme New York o?? le traffic routier est dense, la dur??e d'un trajet ne d??pendra pas seulement de la distance parcourue: la p??riode influera ??norm??ment. Examinons donc la dur??e des trajets selon la p??riode ?? laquelle ils commencent.

```{r}
duration_evolution <- function(periode){

    mean_duration_evolution <- df_taxi %>% group_by(periode) %>% summarise(mean(trip_duration))
    median_duration_evolution <- df_taxi %>% group_by(periode) %>% summarise(median(trip_duration))
    
    
    mean_duration_evolution
    median_duration_evolution
}

# Evolution par mois
mean_duration_month <- df_taxi %>% group_by(month) %>% summarise(m=mean(trip_duration))
median_duration_month <- df_taxi %>% group_by(month) %>% summarise(m=median(trip_duration))

# Evolution par hour
mean_duration_hour <- df_taxi %>% group_by(hour) %>% summarise(m=mean(trip_duration))
median_duration_hour <- df_taxi %>% group_by(hour) %>% summarise(m=median(trip_duration))

# Evolution par weekday
mean_duration_weekday <- df_taxi %>% group_by(weekday) %>% summarise(m=mean(trip_duration))
median_duration_weekday <- df_taxi %>% group_by(weekday) %>% summarise(m=median(trip_duration))

pm <- ggplot() + geom_point(aes(y = m, x = month, colour = "green"),data = mean_duration_month, stat="identity")+ 
    geom_point(aes(y = m, x = month, colour = "blue"),data = median_duration_month, stat="identity")

pw <- ggplot() + geom_line(aes(y = m, x = hour, colour = "green"),data = mean_duration_hour, stat="identity")+ 
    geom_line(aes(y = m, x = hour, colour = "blue"),data = median_duration_hour, stat="identity")

ph <- ggplot() + geom_point(aes(y = m, x = weekday, colour = "green"),data = mean_duration_weekday, stat="identity")+ 
    geom_point(aes(y = m, x = weekday, colour = "blue"),data = median_duration_weekday, stat="identity")

grid.arrange(pm,pw,ncol=2)
ph
```

## II - Repartition des trajets dans le temps
Comme on a pu le voir pr??cedemment, le temps de trajet ??volue selon les p??riodes car le traffic routier varie. Si le traffic routier est plus dense ?? certaines p??riodes, c'est que les trajets ne sont pas r??partis ??quitablementsur celles-ci. 

Examinons donc comment les trajets de taxis New Yorkais sont r??partis.

```{r}
repartition_month <- df_taxi %>% group_by(month) %>% summarise(Trajets=n())
repartition_weekday <- df_taxi %>% group_by(weekday) %>% summarise(Trajets=n())
repartition_hour <- df_taxi %>% group_by(hour) %>% summarise(Trajets=n())


pm <-ggplot(data=repartition_month, aes(x=month, y=Trajets)) + geom_bar(stat="identity",fill = "purple") + 
    theme(axis.text.x = element_text(angle = 90, hjust = 1))
pw <-ggplot(data=repartition_weekday, aes(x=weekday, y=Trajets)) + geom_bar(stat="identity",fill = "blue") + 
    theme(axis.text.x = element_text(angle = 90, hjust = 1))
ph <-ggplot(data=repartition_hour, aes(x=hour, y=Trajets)) + geom_bar(stat="identity",fill = "green") +
    theme(axis.text.x = element_text(angle = 90, hjust = 1))


grid.arrange(pm,pw,ncol=2)
ph
```
## III - R??partition des pickup et dropoff selon les compagnies

```{r}
vendor1_pick = tbl_taxi %>% filter(vendor_id == 1) %>% select(pickup_latitude,pickup_longitude)
vendor1_drop = tbl_taxi %>% filter(vendor_id == 1) %>% select(dropoff_latitude,dropoff_longitude)

vendor2_pick = tbl_taxi %>% filter(vendor_id == 2) %>% select(pickup_latitude,pickup_longitude)
vendor2_drop = tbl_taxi %>% filter(vendor_id == 2) %>% select(dropoff_latitude,dropoff_longitude)

pv <- ggplot() + ggtitle("Taxis verts") + 
geom_point(data=vendor1_pick, aes(y=pickup_latitude,x=pickup_longitude), color="red") +
geom_point(data=vendor1_drop, aes(y=dropoff_latitude,x=dropoff_longitude), color="blue")

pj <- ggplot() + ggtitle("Taxis jaunes") + 
geom_point(data=vendor2_pick, aes(y=pickup_latitude,x=pickup_longitude), color="red") +
geom_point(data=vendor2_drop, aes(y=dropoff_latitude,x=dropoff_longitude), color="blue")

pv
pj
```

## IV -  Passagers et compagnie 

Il ??xiste deux types de taxis ?? New York: verts (1) et jaunes (2). Voici la r??partitions des trajets sur ces deux compagnies, selon le nombre de passagers.

```{r}
vendors_passeng = df_taxi %>% group_by(vendor_id,passenger_count) %>% summarise(n=n())
vendors_passeng1 = vendors_passeng %>% filter(vendor_id == 1)
vendors_passeng2 = vendors_passeng %>% filter(vendor_id == 2)

p1 <-ggplot(data=vendors_passeng1, aes(x=passenger_count, y=n)) + geom_bar(stat="identity",fill = "purple") + 
    theme(axis.text.x = element_text(angle = 90, hjust = 1))
p2 <-ggplot(data=vendors_passeng2, aes(x=passenger_count, y=n)) + geom_bar(stat="identity",fill = "blue") + 
    theme(axis.text.x = element_text(angle = 90, hjust = 1))

grid.arrange(p1,p2,ncol=2)
```

```{r}
# On choisit le mois avec le plus de trajets
mois = "Mars"

# On s??lectionne les trajets du mois
trips_mois <- tbl_taxi %>% filter(month == mois) %>% select(ends_with("longitude"),ends_with("latitude"))

# On d??termine le nombre de pickup/dropoff pour chaque position (lat,lng)
pickup_trips_mois <- trips_mois %>% group_by(pickup_longitude,pickup_latitude) %>% summarise(n=n())
dropoff_trips_mois <- trips_mois %>% group_by(dropoff_longitude,dropoff_latitude) %>% summarise(n=n())

# On cr??e les deux heat map
hm_pickup <- leaflet(pickup_trips_mois) %>% addProviderTiles(providers$CartoDB.DarkMatter) %>%
addHeatmap(lng = ~pickup_longitude, lat = ~pickup_latitude, intensity = ~n, blur = 20, max = 0.05, radius = 15)

hm_dropoff <- leaflet(dropoff_trips_mois) %>% addProviderTiles(providers$CartoDB.DarkMatter) %>%
addHeatmap(lng = ~dropoff_longitude, lat = ~dropoff_latitude, intensity = ~n, blur = 20, max = 0.05, radius = 15)

```
#### Pickups

```{r}
#htmlwidgets::saveWidget(hm_pickup, "pick.html")
#display_html('<iframe src="pick.html" width=100% height=450></iframe>')
hm_pickup
```
#### Dropoffs

```{r}
#htmlwidgets::saveWidget(hm_dropoff, "drop.html")
#display_html('<iframe src="drop.html" width=100% height=450></iframe>')
hm_dropoff
```

